臺灣新竹地方法院民事裁定  
110年度簡聲抗字第4號
抗  告  人  張坤池  
相  對  人  張梅玲  
上列當事人間停止強制執行事件，抗告人對於中華民國110年5月
31日本院竹北簡易庭110年度竹北簡聲字第17號裁定提起抗告，
本院裁定如下：
    主  文
抗告駁回。
抗告程序費用新臺幣壹仟元由抗告人負擔。
    理  由
一、按「有回復原狀之聲請，或提起再審或異議之訴，或對於和
    解為繼續審判之請求，或提起宣告調解無效之訴、撤銷調解
    之訴，或對於許可強制執行之裁定提起抗告時，法院因必要
    情形或依聲請定相當並確實之擔保，得為停止強制執行之裁
    定。」強制執行法第18條第2項定有明文。又法院因必要情
    形或依聲請定相當並確實之擔保，為停止強制執行之裁定者
    ，該擔保金額之多寡應如何認為相當，固屬法院職權裁量之
    範圍。惟此項擔保係備供強制執行債權人因停止執行所受損
    害之賠償，故法院定擔保金額時，自應斟酌該債權人因停止
    執行可能遭受之損害，以為衡量之標準；其數額應依標的物
    停止執行後，債權人未能即時受償或利用該標的物所受之損
    害額，或其因另供擔保強制執行所受之損害額定之，非以標
    的物之價值或其債權額為依據（最高法院95年度台抗字第78
    1 號、91年度台抗字第429 號裁定意旨參照）。
二、相對人於原審聲請意旨略以：
　　抗告人持臺灣彰化地方法院105年度家親聲字第226號、107
    年家親聲抗字第3號裁定及確定證明書為執行名義（下稱系
    爭執行名義），債權金額新臺幣（下同）155,000元，對相
    對人之薪資債權聲請強制執行，現由本院民事執行處以110
    年度司執字第17257號給付扶養費強制執行事件（下稱系爭
    執行事件）執行在案，惟抗告人應返還訴外人張玉枝代墊之
    扶養費783,716元，有臺灣彰化地方法院107年度家親聲字第
    366號確定判決可稽，經張玉枝於民國110年5月20日將上開
    債權讓與相對人，且相對人已向抗告人為抵銷之表示，抗告
    人請求之事由即已消滅，不得據以聲請強制執行，相對人已
    提起債務人異議之訴，爰聲請於債務人異議之訴判決確定前
    停止系爭執行事件之強制執行程序等語。
三、經查：
㈠、本件經原審調閱系爭執行事件及110年度竹北簡調字第136號
    債務人異議之訴事件卷宗核閱屬實，抗告人聲請強制執行之
    債權金額為155,000元，故其因停止強制執行程序所可能蒙
    受之損害，應為該停止期間無法受償之利息損失。原審參考
    各級法院辦案期限實施要點規定，民事簡易案件第一、二審
    審判案件辦案期限各為10月、2 年，另加計裁判送達、上訴
    、分案等期間，預估約為3 年。從而，以上開債權金額按法
    定利率5%計算，抗告人因停止執行可能所受利息損失約為23
    ,250元（計算式：155,000元×5%×3年＝23,250元）。是以，
    原審以上述金額為抗告人因停止執行可能所受之損害額，准
    許相對人於供上述金額擔保後，於本院110年度竹北簡調字
    第136號債務人異議之訴終結確定前，停止系爭執行事件程
    序，於法並無不合。
㈡、抗告人於110年6月15日提出之抗告狀雖表明不服原審裁定、
    於法定期間內提起抗告，惟並未附具任何抗告理由，且迄今
    仍未補正，經查原審裁定亦無何違誤之處，故本件抗告無理
    由，應予駁回。
四、據上論結，本件抗告為無理由，依民事訴訟法第436條之1第
    1項、第3項、495條之1第1項、第449條第1項、第95條、第7
    8條，裁定如主文。
中　　華　　民　　國　　110 　年　　8 　　月　　18　　日
                  民事第二庭  審判長法　官  鄭政宗
　　　　　　　　　                  法  官  王佳惠 
　　　　　　　　　                  法  官　陳麗芬
以上正本係照原本作成
本裁定不得再抗告。
中　　華　　民　　國　　110 　年　　8 　　月　　19  　日
                                    書記官　曾煜智